Config:
  hfst:
    Gen: ../../../src/generator-gt-norm.hfst
    Morph: ../../../src/analyser-gt-norm.hfst
  xerox:
    Gen: ../../../src/generator-gt-norm.xfst
    Morph: ../../../src/analyser-gt-norm.xfst
    App: lookup

Tests:
  Verb - itsiy[cry] :
    itsiy+V+I+Prog+SbjSg1:       yistsáł
    itsiy+V+I+Prog+SbjSg2:       yítsáł
    itsiy+V+I+Prog+SbjSg3:       yitsáł
    itsiy+V+I+Prog+SbjPl1:       [yiìtsáł, yaàtsáł]
    itsiy+V+I+Prog+SbjPl1+Distr: [dàyiìtsáł, dàyaàtsáł]
    itsiy+V+I+Prog+SbjPl2:       yastsáł
    itsiy+V+I+Prog+SbjPl2+Distr: dàyastsáł
    itsiy+V+I+Prog+SbjPl3:       gátsáł
    itsiy+V+I+Prog+SbjPl3+Distr: dàgátsáł
    itsiy+V+I+Prog+SbjSg4:       ts'átsáł
    itsiy+V+I+Prog+SbjSg4+Distr: dàts'átsáł
